# 陈老师，关于对联营企业的投资

提问人：cmzjoy 时间：2013-06-28 23:17:43
请教陈老师及各位， A公司是B公司的全资子公司，C公司是B公司的50%子公司（B公司所占股份最大，取得控制）。A公司向B公司购买其持有的C公司的股权20%。 在这种情况下，如果A公司给出的对价小于购买时其享有的C公司的净资产公允价值份额，这中间的差异是计入损益还是计入权益。 准则中，只是说： 初始投资成本小于取得投资时应享有被投资单位可辨认净资产公允价值份额的，两者之间的差额体现为双方在交易作价过程中转让方的让步，该部分经济利益流入应作为收益处理，计入取得投资当期的营业外收入，同时调整增加长期股权投资的账面价值。 但在上述的例子中，A和C都是在B的控制下，这种情况下，我不知道会不会比照同一控制下合并的处理，将差额计入资本公积。
请指点！

回答人：chenyiwei
由于这是子公司向母公司购买另一子公司的部分权益，并假设具有重大影响，则首先要考虑的问题是作价是否公允，是否按照标的股权的整体公允价值（如采用收益法的评估值）成交。如果交易价格低于标的股权的整体公允价值，则差额作为B对A的利益输送，B应计入资本公积处理。如果交易价格仍然是按照标的股权的整体公允价值（如收益法评估值）成交，交易价格低于可辨认净资产公允价值份额的原因是C公司固有的负商誉因素，则A仍将其计入营业外收入处理。

提问人：cmzjoy 时间：2013-06-28 23:39:48
回复 chenyiwei 的帖子
您的意思是说首先要看当时C的整体公允价值，是否真的公允。您这里所强调的整体公允价值，是否跟我提到的可辨认净资产公允价值有所不同？

回答人：chenyiwei
是不同。整体公允价值还包含商誉因素的考虑，不仅限于可辨认净资产的公允价值。